【裁判字號】    98,訴,1002
【裁判日期】    981231
【裁判案由】    毒品危害防制條例
【裁判全文】
臺灣桃園地方法院刑事判決              98年度訴字第1002號
公  訴  人  臺灣桃園地方法院檢察署檢察官
被      告  乙○○
選任辯護人  金鑫律師
上列被告因違反毒品危害防制條例案件，經檢察官提起公訴（98
年度偵字第15196、19388號），本院判決如下︰
    主  文
乙○○販賣第二級毒品，共十罪，所處之刑及沒收部分，均詳如
附表一主文欄所載。應執行有期徒刑捌年陸月，扣案如附表二編
號一所示之甲基安非他命沒收銷燬之；扣案如附表二編號一所示
之空包裝袋及編號二至四所示之物均沒收；未扣案因販賣第二級
毒品犯罪所得之財物新臺幣貳萬參仟玖佰元沒收之，如全部或一
部不能沒收時，以其財產抵償之。
    事  實
一、乙○○明知甲基安非他命為毒品危害防制條例第二條第二項
    第二款所列管之第二級毒品，不得非法持有、販賣，竟仍意
    圖營利，基於販賣第二級毒品甲基安非他命之犯意，分別於
    如附表一所示之時間、地點，以如附表一所示方式，先後販
    賣第二級毒品甲基安非他命予丙○○、王翰祥各三次、A1（
    真實姓名年籍詳卷，下稱A1）、甲○○各一次、丁○○二次
    （販賣之金額、數量等交易方式均詳如附表一所示）。嗣經
    桃園縣政府警察局八德分局員警於九十八年七月十一日下午
    三時三十五分許，持本院核發之搜索票至乙○○位於桃園縣
    八德市榮友新村四○號住處搜索，並扣得附表二編號一所示
    之甲基安非他命十三包及附表二所示乙○○所有供本件販賣
    第二級毒品甲基安非他命犯罪所用之物，而循線查獲。
二、案經桃園縣政府警察局八德分局報請臺灣桃園地方法院檢察
    署檢察官偵查起訴。
    理  由
一、按傳聞法則之重要理論依據，在於傳聞證據未經當事人之反
    對詰問予以核實，乃予排斥，惟若當事人已放棄對原供述人
    之反對詰問權，於法院審判時表明同意該等傳聞證據可作為
    證據，基於證據資料愈豐富，愈有助於真實發現之理念，並
    貫徹刑事訴訟法修法加重當事人進行主義之精神，確認當事
    人對於證據能力有處分權之制度，傳聞證據經當事人同意做
    為證據，法院認為適當者，亦得為證據。另當事人於調查證
    據時，對於傳聞證據表示「沒有意見」，而未於言詞辯論終
    結前聲明異議，應視為已有將該等傳聞證據採為證據之同意
    ，此刑事訴訟法第一百五十九條之五定有明文。本案被告乙○○及辯護人於本院審理程序中已表示對卷內人證、書證、
    物證之證據能力均無意見，本院審理時，被告及辯護人對被
    告以外之人於審判外之陳述之證據能力並未表示意見，迄本
    院言詞辯論終結前，被告及辯護人亦未爭執本案證據之證據
    能力，依刑事訴訟法第一百五十九條之五第二項之規定，應
    視為被告及辯護人已同意本案相關之傳聞證據均可做為證據
    ，本院斟酌本案卷內之證據並非非法取得，亦無證明力明顯
    過低之情形，且經本院於審判期日依法進行證據之調查、辯
    論，被告於訴訟上之程序權，已受保障，前揭各該證據，均
    得採為證據。
二、上揭犯罪事實，業據被告乙○○於本院審理時坦承不諱（見
    本院卷卷二第一三頁背面至第一五頁），核與證人丙○○、
    丁○○、A1、甲○○、王漢祥證述情節相符（見臺灣桃園地
    方法院檢察署九十八年度偵字第一五一九六號卷一第一三○
    頁至第一三五頁、第一五四頁至第一五五頁、第一八四頁至
    第一八五頁、第一九四頁至第一九五頁、第二○九頁至第二
    一一頁、第二二四頁至第二二五頁），復有桃園縣政府警察
    局八德分局搜索扣押筆錄、扣押物品目錄表、帳冊等件附卷
    可按（見上開偵卷第一七頁至第二一頁），且有扣案如附表
    二所示之物可佐。而於查獲現場扣得之十三小包白色晶體，
    經送請內政部警政署刑事警察局分別以氣相層析/ 質譜分析
    法及核磁共振分析法鑑定，認均含第二級毒品甲基安非他命
    成分，驗前總毛重十三點五九公克（空包裝總重約二點四七
    公克），零點零八公克已因鑑定用罄，純度九十二％，依據
    抽測純度值，推估驗前總純質淨重約十點二三公克等情，亦
    有內政部警政署刑事警察局九十八年十月五日刑鑑字第○九
    八○一三○九四二號鑑定書一紙在卷可參（見本院卷第三九
    頁），是被告上揭任意性自白與事實相符，堪以採信，本件
    事證明確，被告犯行洵堪認定，應予依法論科。
二、論罪科刑
  (一)按毒品危害防制條例第四、十一、十一之一、十七、二十及
    二十五條，經立法院修正後，於九十八年五月二十日由總統
    公布，同年十月二十日生效，其中修正後第四條第二項規定
    ：「製造、運輸、販賣第二級毒品者，處無期徒刑或七年以
    上有期徒刑，得併科新臺幣一千萬元以下罰金。」，而修正
    前同法第四條第二項規定：「製造、運輸、販賣第二級毒品
    者，處無期徒刑或七年以上有期徒刑，得併科新臺幣七百萬
    元以下罰金。」，經比較新舊法結果，固以修正前之規定有
    利於被告，惟修正後毒品危害防制條例第十七條第二項增訂
    ：「犯第四條至第八條之罪於偵查及審判中均自白者，減輕
    其刑。」，而查被告就附表一編號六、八至一○所示各次販
    賣第二級毒品甲基安非他命犯行，於偵查及本院審理中，均
    坦承犯行（詳後所述）。是經綜合比較新舊法規定結果，被
    告所犯附表一編號一至五、七所示各次犯行，依刑法第二條
    第一項前段、第十一條規定以修正前毒品危害防制條例第四
    條第二項較有利於被告；而被告所犯附表一編號六、八至一
    ○所示各次犯行，依刑法第二條第一項但書、第十一條規定
    及修正後毒品危害防治條例第十七條第二項規定，以修正後
    之新法較有利於被告，因此，自應分別就被告所犯附表一編
    號一至五、七之犯行，適用修正前毒品危害防制條例規定，
    就附表一編號六、八至一○之犯行，適用修正後毒品危害防
    制條例規定論處。
  (二)查甲基安非他命係毒品危害防制條例第二條第二項第二款所
    列管之第二級毒品。核被告就附表一編號一至五、七所為，
    均係犯修正前毒品危害防制條例第四條第二項之販賣第二級
    毒品罪；就附表一編號六、八至一○所為，均係犯修正後毒
    品危害防制條例第四條第二項之販賣第二級毒品罪。被告持
    有甲基安非他命後販賣，其持有之低度行為各為販賣之高度
    行為所吸收，均不另論罪。被告所犯上開十罪間，犯意各別
    、行為互殊，應予分論併罰。被告於偵查及審判中，對於如
    附表一編號六、八至一○所示之販賣第二級毒品甲基安非他
    命各次犯行，自白犯行不諱，有檢察官訊問筆錄及本院審理
    筆錄在卷可憑（見上開偵卷卷一第一一七頁至第一一八頁、
    卷二第一一二頁、本院卷卷二第一四頁背面至第一五頁），
    符合修正後毒品危害防制條例第十七條第二項之規定，自應
    依該條規定就被告所犯如附表一編號六、八至一○所示之四
    次販賣第二級毒品罪，減輕其刑。爰審酌被告素行尚佳，所
    為之犯行助長毒品之流通且危害他人健康，然其販賣甲基安
    非他命之數量均為微量，且尚有未取得價金之情狀，兼衡被
    告於本院審理時坦承犯行，容有悔意等一切情狀，分別量處
    如附表一主文所示之刑，並定應執行之刑。另按毒品危害防
    制條例第十九條第一項前段「犯第四條至第九條、第十二條
    、第十三條或第十四條第一項、第二項之罪者，其供犯罪所
    用或因犯罪所得之財物，均沒收」規定，係屬強制規定，採
    義務沒收原則，並非事實審法院得依職權決定之事項，祇須
    為被告所有且供販賣毒品所用或因犯罪所得之物，即應沒收
    ，不以搜獲扣押為限，最高法院九十七年度台上字第六一三
    四號判決要旨可資參照。扣案如附表二編號一所示之甲基安
    非他命十三包，係第二級毒品，業經鑑驗如前，爰依毒品危
    害防制條例第十八條第一項前段沒收銷燬之；至於鑑驗中費
    失之毒品，既已滅失，自無庸再宣告沒收銷燬；如附表二編
    號一所示用以包裝同表編號一所示甲基安非他命之空塑膠袋
    十三只（空包裝袋總重約二點四七公克），係用以包裝毒品
    ，防其裸露、潮溼、便於攜帶販賣之用，顯係被告意圖營利
    而販賣毒品時所用之物，應依毒品危害防制條例第十九條第
    一項規定宣告沒收（最高法院八十八年度台上字第五○三三
    號、九十一年度台上字第二○二六號判決意旨參照）。扣案
    如附表二編號二之帳冊一頁（見上開偵卷卷一第四○頁），
    為被告所有用以販賣第二級毒品甲基安非他命予王漢祥之物
    ，是供犯罪所用之物；扣案之磅秤一台，為被告所有用以販
    賣本件附表一所示之甲基安非他命予丙○○、A1、甲○○、
    丁○○及王漢祥之物，亦是供犯罪所用之物；扣案之行動電
    話門號0000000000之手機一支，為被告與丙○○
    、丁○○聯繫販賣第二級毒品甲基安非他命所用，且經被告
    供承該門號行動電話為其所使用在卷，而查該門號行動電話
    申登人確為被告無訛，此亦有該之行動電話申請使用人資料
    查詢附卷可考，次按諸社會上之通念，行動電話用戶於門號
    租約期滿或解約之後，通常無須將SIM 卡繳回電信公司，且
    卷內並無相關之資料認SIM 卡之所有權為電信公司所享，故
    可認扣案號之上開門號行動電話及其內附之SIM 卡均為被告
    所有，是帳冊一頁、磅秤一台及上開門號之行動電話一支（
    含SIM 卡）均應依同條例第十九條第一項前段之規定，分別
    在各該販賣第二級毒品犯罪項下併予宣告沒收。另被告如附
    表一所示販賣第二級毒品海洛因犯罪分別所得新臺幣（下同
    ）四千元、四千五百元、三千元、一千元、五百元、三千五
    百元、三千五百元、三千九百元，總計二萬三千九百元，雖
    未扣案，惟既屬其所有，仍應依毒品危害防制條例第十九條
    第一項之規定，分別在該販賣第二級毒品犯罪項下，宣告沒
    收，如全部或一部不能沒收時，均以其財產抵償之。其餘經
    警所查扣之電話簿、帳冊七頁、吸食器一組、分裝袋七十六
    個、吸管九支、監視器鏡頭二支、DVD 主機一台、油燈一罐
    、手機一支，雖均為被告所有之物，然均無證據證明與本案
    有何關連，爰均不另為沒收之宣告。
據上論斷，應依刑事訴訟法第二百九十九條第一項前段，修正前
、後毒品危害防制條例第四條第二項，毒品危害防制條例第十七
條第二項、第十八條第一項前段、第十九條第一項，刑法第十一
條、第二條第一項、第五十一條第五款，判決如主文。
本案經檢察官黃俊華到庭執行職務。
中    華    民    國    98    年    12    月    31    日
                  刑事第九庭  審判長  法  官  吳為平
                                      法  官  黃立昌
                                      法  官  林玉蕙
以上正本證明與原本無異。
如不服本判決應於收受判決後10日內向本院提出上訴書狀，並應
敘述具體理由。其未敘述上訴理由者，應於上訴期間屆滿後20日
內向本院補提理由書( 均須按他造當事人之人數附繕本) 「切勿
逕送上級法院」。
                                      書記官  魏里安
中    華    民    國    98    年    12    月    31    日
附表：
┌──┬──────┬────────┬───────────────┐
│編號│ 交易時地   │   交易方式     │    主    文                  │
│    │（對象）    │  （新臺幣）    │                              │
├──┼──────┼────────┼───────────────┤
│ 一 │九十七年五、│丙○○於左列時間│乙○○販賣第二級毒品，處有期徒│
│    │六月間某日，│以其行動電話門號│刑柒年貳月。扣案如附表二編號一│
│    │在桃園縣八德│00000000│所示之甲基安非他命沒收銷燬之；│
│    │市○○街與龍│一八號與被告聯繫│扣案如附表二編號一所示之空包裝│
│    │江路交叉口  │，告知欲購買四千│袋及編號三、四所示之物均沒收；│
│    │（丙○○）  │元重量約一公克甲│未扣案因販賣第二級毒品犯罪所得│
│    │            │基安非他命，被告│之財物新臺幣肆仟元沒收之，如全│
│    │            │即基於販賣第二級│部或一部不能沒收時，以其財產抵│
│    │            │毒品甲基安非他命│償之。                        │
│    │            │之犯意而應允後，│                              │
│    │            │旋於同日依約前往│                              │
│    │            │左列地點交付甲基│                              │
│    │            │安他命予丙○○，│                              │
│    │            │丙○○則同時給付│                              │
│    │            │四千元予被告。  │                              │
├──┼──────┼────────┼───────────────┤
│ 二 │上開編號一所│丙○○於左列時間│乙○○販賣第二級毒品，處有期徒│
│    │示之九十七年│以其行動電話門號│刑柒年貳月。扣案如附表二編號一│
│    │五、六月間某│00000000│所示之甲基安非他命沒收銷燬之；│
│    │日後經過一星│一八號與被告聯繫│扣案如附表二編號一所示之空包裝│
│    │期後某日，在│，告知欲購買四千│袋及編號三、四所示之物均沒收；│
│    │桃園縣八德市│五百元重量約一公│未扣案因販賣第二級毒品犯罪所得│
│    │龍宮街與龍江│克甲基安非他命，│之財物新臺幣肆仟伍佰元沒收之，│
│    │路交叉口    │被告即基於販賣第│如全部或一部不能沒收時，以其財│
│    │（丙○○）  │二級毒品甲基安非│產抵償示之物均沒收。          │
│    │            │他命之犯意而應允│                              │
│    │            │後，旋於同日依約│                              │
│    │            │前往左列地點交付│                              │
│    │            │甲基安他命予賴明│                              │
│    │            │照，丙○○則同時│                              │
│    │            │給付四千五百元予│                              │
│    │            │被告。          │                              │
├──┼──────┼────────┼───────────────┤
│ 三 │上開編號二所│丙○○於左列時間│乙○○販賣第二級毒品，處有期徒│
│    │示之時間後約│以其行動電話門號│刑柒年貳月。扣案如附表二編號一│
│    │十五日（約九│00000000│所示之甲基安非他命沒收銷燬之；│
│    │十七年六月間│一八號與被告聯繫│扣案如附表二編號一所示之空包裝│
│    │某日），在桃│，告知欲購買五千│袋及編號三、四所示之物均沒收；│
│    │園縣八德市龍│元重量約一公克甲│未扣案因販賣第二級毒品犯罪所得│
│    │宮街與龍江路│基安非他命，被告│之財物新臺幣參仟元沒收之，如全│
│    │交叉口      │即基於販賣第二級│部或一部不能沒收時，以其財產抵│
│    │（丙○○）  │毒品甲基安非他命│償之。                        │
│    │            │之犯意而應允後，│                              │
│    │            │旋於同日依約前往│                              │
│    │            │左列地點交付甲基│                              │
│    │            │安他命予丙○○，│                              │
│    │            │丙○○則同時給付│                              │
│    │            │三千元予被告，餘│                              │
│    │            │二千元丙○○以賒│                              │
│    │            │帳方式為之，迄今│                              │
│    │            │尚未給付。      │                              │
├──┼──────┼────────┼───────────────┤
│ 四 │九十八年三月│A1經由真實姓名年│乙○○販賣第二級毒品，處有期徒│
│    │間某日，在被│籍不詳之友人「阿│刑柒年貳月。扣案如附表二編號一│
│    │告位於桃園縣│茂」介紹，與「阿│所示之甲基安非他命沒收銷燬之；│
│    │八德市榮友新│茂」於左列時間至│扣案如附表二編號一所示之空包裝│
│    │村四○號住處│被告左列住處，告│袋及編號三所示之物均沒收；未扣│
│    │（A1）      │知欲購買一千元重│案因販賣第二級毒品犯罪所得之財│
│    │            │量約○點三公克甲│物新臺幣壹仟元沒收之，如全部或│
│    │            │基安非他命，被告│一部不能沒收時，以其財產抵償之│
│    │            │即基於販賣第二級│。                            │
│    │            │毒品甲基安非他命│                              │
│    │            │之犯意而應允後，│                              │
│    │            │旋即交付甲基安他│                              │
│    │            │命予A1，一千元則│                              │
│    │            │由「阿茂」當場交│                              │
│    │            │付予被告。      │                              │
├──┼──────┼────────┼───────────────┤
│ 五 │九十八年二月│甲○○與真實姓名│乙○○販賣第二級毒品，處有期徒│
│    │間某日下班時│年籍不詳之友人「│刑柒年貳月。扣案如附表二編號一│
│    │，在被告位於│阿原」於左列時間│所示之甲基安非他命沒收銷燬之；│
│    │桃園縣八德市│至被告左列住處，│扣案如附表二編號一所示之空包裝│
│    │榮友新村四○│告知欲購買五百元│袋及編號三所示之物均沒收；未扣│
│    │號住處      │重量約○點一公克│案因販賣第二級毒品犯罪所得之財│
│    │（甲○○）  │甲基安非他命，被│物新臺幣伍佰元沒收之，如全部或│
│    │            │告即基於販賣第二│一部不能沒收時，以其財產抵償之│
│    │            │級毒品甲基安非他│。                            │
│    │            │命之犯意而應允後│                              │
│    │            │，旋即交付甲基安│                              │
│    │            │他命予甲○○，范│                              │
│    │            │源仁則同時交付五│                              │
│    │            │百元予被告。    │                              │
├──┼──────┼────────┼───────────────┤
│ 六 │九十七年五、│丁○○於左列時間│乙○○販賣第二級毒品，處有期徒│
│    │六月間某日，│以其胞兄丙○○所│刑參年捌月。扣案如附表二編號一│
│    │在被告位於桃│有之行動電話門號│所示之甲基安非他命沒收銷燬之；│
│    │園縣八德榮安│00000000│扣案如附表二編號一所示之空包裝│
│    │新村四○號住│一八號與被告聯繫│袋及編號三、四所示之物均沒收；│
│    │處巷口      │，告知欲購買三千│；未扣案因販賣第二級毒品犯罪所│
│    │（丁○○）  │五百元重量約一公│得之財物新臺幣參仟伍佰元沒收之│
│    │            │克甲基安非他命，│，如全部或一部不能沒收時，以其│
│    │            │被告即基於販賣第│財產抵償之。                  │
│    │            │二級毒品甲基安非│                              │
│    │            │他命之犯意而應允│                              │
│    │            │後，旋於同日在左│                              │
│    │            │列地點交付甲基安│                              │
│    │            │他命予丁○○，賴│                              │
│    │            │秋燕則同時給付三│                              │
│    │            │千五百元予被告。│                              │
├──┼──────┼────────┼───────────────┤
│ 七 │九十七年十月│丁○○於左列時間│乙○○販賣第二級毒品，處有期徒│
│    │間某日，在被│以其胞兄丙○○所│刑柒年貳月。扣案如附表二編號一│
│    │告位於桃園縣│有之行動電話門號│所示之甲基安非他命沒收銷燬之；│
│    │八德市榮安新│00000000│扣案如附表二編號一所示之空包裝│
│    │村四○號住處│一八號與被告聯繫│袋及編號三、四所示之物均沒收；│
│    │（丁○○）  │，告知欲購買三千│未扣案因販賣第二級毒品犯罪所得│
│    │            │五百元重量約一公│之財物新臺幣參仟伍佰元沒收之，│
│    │            │克甲基安非他命，│如全部或一部不能沒收時，以其財│
│    │            │被告即基於販賣第│產抵償之。                    │
│    │            │二級毒品甲基安非│                              │
│    │            │他命之犯意而應允│                              │
│    │            │後，旋於同日依約│                              │
│    │            │在左列地點交付甲│                              │
│    │            │基安他命予丁○○│                              │
│    │            │，丁○○則同時給│                              │
│    │            │付三千五百元予被│                              │
│    │            │告。            │                              │
├──┼──────┼────────┼───────────────┤
│ 八 │九十八年五月│王漢祥於左列時間│乙○○販賣第二級毒品，處有期徒│
│    │二日前幾日，│以其行動電話門號│刑參年捌月。扣案如附表二編號一│
│    │在被告位於桃│00000000│所示之甲基安非他命沒收銷燬之；│
│    │園縣八德市榮│八四號或以公共電│扣案如附表二編號一所示之空包裝│
│    │友新村四○號│話與被告聯繫，告│袋及編號二至三所示之物均沒收；│
│    │住處        │知欲購買六千元重│未扣案因販賣第二級毒品犯罪所得│
│    │（王漢祥）  │量約二公克甲基安│之財物新臺幣參仟玖佰元沒收之，│
│    │            │非他命，被告即基│如全部或一部不能沒收時，以其財│
│    │            │於販賣第二級毒品│產抵償之。                    │
│    │            │甲基安非他命之犯│                              │
│    │            │意而應允後，旋於│                              │
│    │            │同日依約在左列地│                              │
│    │            │點交付甲基安他命│                              │
│    │            │予王漢祥，王漢祥│                              │
│    │            │則同時給付三千九│                              │
│    │            │百元予被告，餘二│                              │
│    │            │千一百元王漢祥以│                              │
│    │            │賒帳方式為之，迄│                              │
│    │            │今尚未給付。    │                              │
├──┼──────┼────────┼───────────────┤
│ 九 │上開編號八所│王漢祥於左列時間│乙○○販賣第二級毒品，處有期徒│
│    │示之九十八年│以其行動電話門號│刑參年捌月。扣案如附表二編號一│
│    │五月二日前幾│00000000│所示之甲基安非他命沒收銷燬之；│
│    │日後至九十八│八四號或以公共電│扣案如附表二編號一所示之空包裝│
│    │年五月二日間│話與被告聯繫，告│袋及編號二至三所示之物均沒收。│
│    │某日，在被告│知欲購買三千二百│                              │
│    │位於桃園縣八│元重量約一公克甲│                              │
│    │德市榮友新村│基安非他命，被告│                              │
│    │四○號住處  │即基於販賣第二級│                              │
│    │（王漢祥）  │毒品甲基安非他命│                              │
│    │            │之犯意而應允後，│                              │
│    │            │旋於同日依約在左│                              │
│    │            │列地點交付甲基安│                              │
│    │            │他命予王漢祥，價│                              │
│    │            │金部分王漢祥以賒│                              │
│    │            │帳方式為之，迄今│                              │
│    │            │尚未給付。      │                              │
├──┼──────┼────────┼───────────────┤
│一○│九十八年五月│王漢祥於左列時間│乙○○販賣第二級毒品，處有期徒│
│    │二日，在被告│以其行動電話門號│刑參年捌月。扣案如附表二編號一│
│    │位於桃園縣八│00000000│所示之甲基安非他命沒收銷燬之；│
│    │德市榮友新村│八四號或以公共電│扣案如附表二編號一所示之空包裝│
│    │四○號住處  │話與被告聯繫，告│袋及編號二至三所示之物均沒收。│
│    │（王漢祥）  │知欲購買六千四百│                              │
│    │            │元重量約二公克甲│                              │
│    │            │基安非他命，被告│                              │
│    │            │即基於販賣第二級│                              │
│    │            │毒品甲基安非他命│                              │
│    │            │之犯意而應允後，│                              │
│    │            │旋於同日依約在左│                              │
│    │            │列地點交付甲基安│                              │
│    │            │他命予王漢祥，價│                              │
│    │            │金部分王漢祥以賒│                              │
│    │            │帳方式為之，迄今│                              │
│    │            │尚未給付。      │                              │
└──┴──────┴────────┴───────────────┘
附表二
┌──┬─────────┬───────┐
│編號│物品名稱          │數量          │
├──┼─────────┼───────┤
│ 一 │甲基安非他命      │十三包        │
│    │                  │（驗前總毛重十│
│    │                  │三點五九公克（│
│    │                  │空包裝總重約二│
│    │                  │點四七公克），│
│    │                  │零點零八公克已│
│    │                  │因鑑定用罄，純│
│    │                  │度九十二％，依│
│    │                  │據抽測純度值，│
│    │                  │推估驗前總純質│
│    │                  │淨重約十點二三│
│    │                  │公克）        │
├──┼─────────┼───────┤
│ 二 │帳冊              │一頁          │
├──┼─────────┼───────┤
│ 三 │磅秤              │一台          │
├──┼─────────┼───────┤
│ 四 │行動電話門號○九一│一台          │
│    │0000000號手│              │
│    │機（含SIM卡）     │              │
└──┴─────────┴───────┘
附錄本案論罪科刑法條
毒品危害防制條例第4 條規定：
製造、運輸、販賣第一級毒品者，處死刑或無期徒刑；處無期徒
刑者，得併科新臺幣2 千萬元以下罰金。
製造、運輸、販賣第二級毒品者，處無期徒刑或7 年以上有期徒
刑，得併科新臺幣1 千萬元以下罰金。
製造、運輸、販賣第三級毒品者，處5 年以上有期徒刑，得併科
新臺幣7 百萬元以下罰金。
製造、運輸、販賣第四級毒品者，處3 年以上10年以下有期徒刑
，得併科新臺幣3 百萬元以下罰金。
製造、運輸、販賣專供製造或施用毒品之器具者，處1 年以上7
年以下有期徒刑，得併科新臺幣1 百萬元以下罰金。
前五項之未遂犯罰之。

司法院資訊處製作；財團法人民間司法改革基金會備份。
